【裁判字號】    94,訴,3274
【裁判日期】    950815
【裁判案由】    贈與稅
【裁判全文】
臺北高等行政法院判決
                                     94年度訴字第03274號
                              .
原      告  甲○○
訴訟代理人  林敏弘  會計師
            林佳穎  律師
被      告  財政部臺北市國稅局
代  表  人  張盛和（局長）
訴訟代理人  乙○○
上列當事人間因贈與稅事件，原告不服財政部中華民國94年9月
20日台財訴字第09400249510號訴願決定，提起行政訴訟。本院
判決如下：
    主  文
原告之訴駁回。
訴訟費用由原告負擔。
    事  實
一、事實概要：
    原告於86年間，自中國國際商銀中山分行提領資金新臺幣（
    下同）34,290,666元，購買美金後，轉帳存入其子張天恩銀
    行帳戶，涉有遺產及贈與稅法第4條第2項規定之贈與情事，
    且未依同法第24條規定，於期限內向被告申報贈與稅，案經
    財政部賦稅署查獲通報被告審理違章成立，初查乃核定原告
    86年度贈與總額34,290,666元，淨額33,290,666元，應補稅
    額9,697,079元，並依同法第44條規定按應納稅額處1倍之罰
    鍰計9,697,079元。原告不服，申請復查，未獲變更，提起
    訴願，亦遭駁回，遂向本院提起本件行政訴訟。
二、兩造聲明：
    (一)原告聲明：
      1.訴願決定、復查決定及原處分均撤銷。
      2.訴訟費用由被告負擔。
    (二)被告聲明：
      1.駁回原告之訴。
      2.訴訟費用由原告負擔。
三、兩造爭點：
    被告以原告涉有贈與情事，且未依法於期限內向被告申報贈
    與稅，核定原告86年度贈與總額34,290,666元，淨額
    33,290,666元，應補稅額9,697,079 元，並按應納稅額處1
    倍之罰鍰計9,697,079 元，是否有據？
四、兩造陳述：
    (一)原告主張：
      1.原告86年1月10日自自中國國際商銀中山分行提領
         10,959,466元購買美金398,700元轉存予原告兒子張天
         恩中國國際商銀洛杉磯分行帳戶乙項，查係原告代配
         偶張根發還款予兒子張天恩，證物及說明如後。
      2.原告86年3月19日購買美金120萬元，扣除張天恩自有財
        產970萬元，其餘23,331,200元涉嫌贈與乙項：
        (1)係原告之配偶張根發於86年3月19日由張根發中國國
          際商銀中山分行帳戶00000000000號提領23,331,200
          元，另自張天恩帳戶00000000000號提領970萬元，合
          計33,031,200元，兌換美金120萬元，轉存兒子帳戶
          ，此行為均由配偶張根發借用原告名義處理。
        (2)原告之配偶張根發給與兒子張天恩23,331,200元，亦
          屬償還歷年向兒子之借款；以上原告及配偶張根發償
          還兒子張天恩之借款共計34,290,666元。
      3.原告配偶張根發歷年來向原告兒子張天恩之借款如次：
        (1)83年12月19日原告配偶張根發在中國國際商業銀行中
          山分行向原告兒子張天恩帳戶00000000000號轉帳領
          取26,430,000元，折合美金100萬元。
        (2)84年8月25日原告配偶張根發在中國國際商業銀行中
          山分行向原告兒子張天恩帳戶00000000000號轉帳領
          取48,720,000元購買美金。
          原告配偶張根發於84年8月25日購買美金98萬元折
            合26,852,000元，逕匯國外銀行張根發帳戶。
          84年8月25日原告配偶張根發以張天恩名義購買美
            金99萬元，折合27,126,000元逕匯張天恩國外銀行
            。張天恩於84年8月27日在美國BANK OF CANTON OF
             CALIFORNIA帳戶00000-000號收到美金99萬元。匯
             往張天恩國外銀行之美金99萬元，張天恩於1995
             年8月27日匯出美金99萬元借予原告配偶張根發在
             BANK OF CANTON OF CALIFORNIA帳戶00000-000號
             。原告之配偶張根發收到兒子張天恩美金99萬元
             上列美金98萬元折合26,852,000元及美金99萬元
             折合27,126,000元，共計53,978,000元，其中
             48,720,000元係領取原告兒子張天恩在中國國際
             商業銀行中山分行帳戶00000000000號存款及現金
             4,029,000元暨原告之配偶張根發帳戶1,229,000
             元。
        (3)88年5 月11日原告之配偶張根發向兒子張天恩之配偶
          李 青英借用美金9 萬元又88年3 月3 日借用美金
          90,400 元合計180,400 元以美金27.40 兌換約計
          4,942,960 元。李青英為原告兒子張天恩之配偶，證
          明以上原告之配偶張根發自84年至88年向兒子張天恩
          及張天恩之配偶共計借款80,092,960元。
      4.原告及原告配偶張根發86年及87年陸續償還兒子張天恩
        如下：
        (1)原告配偶張根發86年1月10日償還兒子張天恩
          27,221,366元。
        (2)原告配偶張根發87年償還兒子張天恩18,906,085元。
          以上部分被告將原告配偶張根發以贈與課稅，惟已以
          94年7月1日財北國稅法字第0940205823號復查決定註
          銷原處分。惟被告對本件卻採取與前案不同之處理，
          實有違反行政程序法第6條規定之原則。
        (3)原告於86年1月10日代配偶張根發還兒子張天恩
          10,959,466元。
        (4)原告於86年3月19日以配偶張根發之資金，透過原告
          名義償還兒子張天恩23,331,200元。
        (5)綜上所述，原告及原告配偶張根發自84年至88年共計
          償還兒子張天恩80,418,117元。
      5.原告配偶張根發向兒子張天恩夫妻自84年至88年借款
        80,092,960元，原告及原告配偶張根發86年、87年間償
        還予兒子張天恩共計80,418,117元之差額為
        325,157元，應屬匯率差額且未超過100萬元之免稅額。
      6.夫妻本為一體，配偶之資金往來亦無贈與稅，本件純屬
        原告配偶與兒子間之資金借貸往還，應無贈與可言。
      7.原告已主張贈與行為不存在之理由，故相關罰鍰計
        9,697,079元亦應與本稅一同併予撤銷。退萬步言，縱
        認本件形式上原告與張天恩間成立贈與，惟原告在事實
        發生當時不知系爭資金由其配偶張根發作處理，主觀上
        其亦認為本件係將金錢給予原告配偶使用，自無逃漏稅
        之故意或過失。準此，其漏報並無過失不應受罰云云。
      8.提出資金往來匯總表、被告94年7月1日財北國稅法字第
        0940205823號復查決定書及「財政部稽核組」稽核報告
        用紙（案號：900053第2頁）等件影本為證。
    (二)被告主張：
      壹、贈與稅部分：
      1.本件原告於86年1月10日，自中國國際商銀中山分行提
        領資金10,959,466元，購買美金398,700元，轉帳存入
        其子張天恩中國國際商銀洛杉磯分行帳戶；又於86年3
        月19日購買美金1,200,000元（兌換33,031,200元，其
        中包括提領自其子帳戶資金9,700,000元），先存入原
        告中國國際商銀外匯存款帳戶，同日再提領轉存入其子
        同行美金定期存款帳戶，即原告提領資金共計
        43,990,666元，購買美金後，轉存其子帳戶，減除其子
        自有資金9,700,000元後，餘額34,290,666元，涉有遺
        產及贈與稅法第4條第2項規定之贈與情事，且原告未依
        規定辦理贈與稅申報，案經財政部賦稅署查獲，通報被
        告審理違章成立，被告初查乃核定原告86年度贈與總額
        34,290,666元，淨額33,290,666元，應補稅額
        9,697,079元。原告不服，主張其未曾對其子張天恩贈
        與，其資金往來之來源及運用均非其本人所為，係由他
        人借用其名義處理；又原告之配偶張根發與子張天恩時
        有資金借貸，張根發尚欠張天恩7,154,549元，原告代
        丈夫償還子張天恩7,154,549元，應自本件贈與稅額中
        扣除云云，申經被告復查結果，以原告於86年間，自其
        本人中國國際商銀中山分行，提領系爭資金購買美金後
        ，轉存其子帳戶。又動產物權所有權之歸屬，以占有為
        取得之要件，本件系爭資金既由原告帳戶提領購買美金
        後，轉帳存入其子帳戶，其所有權即為其子所有，即發
        生物權移轉之效力，且依行為時民法第761條第1項規定
        ，本件原告以自有資金存款，轉存為受贈人所有之外匯
        （定期）存款，即屬贈與行為，其贈與事實足堪認定。
        又本件被告以92年11月17日財北國稅法字第0920215239
        號、93年7月6日財北國稅法字第0930233751 號及93年8
        月19日財北國稅法字第0930240851號函請原告依限補具
        相關證明文件供核，惟逾期仍未能提示，以實其說，空
        言主張，所訴核不足採。被告原核定並無不合，遂駁回
        復查申請。揆諸首揭規定，被告復查決定並無不妥。
      2.原告訴願時仍復執前詞爭執。財政部訴願決定，以動產
        所有權之歸屬以占有為要件，本件原告以自有銀行存款
        ，轉存為其子張天恩，有銀行取款憑條、外匯活期存款
        存入憑條、原告委任書及說明書，自認系爭資金確為贈
        與其子，可資佐證，被告據以核定贈與稅，並無不合。
        至於原告主張替配偶張根發償還欠張天恩之債務
        7,154,549元，應自本件贈與總額中扣除，其所提示之
        事證復缺具體客觀之證據力，足認其主張為真實，參諸
        改制前行政法院36判字第16號判例，按當事人主張事實
        ，需負舉證責任，倘其所提出之證據，不足為主張之證
        明，自不能認其主張之事實為真實之意旨，原告所訴，
        核無足採，揆諸首揭法條規定，財政部訴願決定，予以
        駁回，亦無不妥。
      3.原告配偶86年贈與額27,221,366元、87年贈與額
        18,906,085元部分：
        (1)原告主張其配偶張根發於83年12月19日由其子張天恩
          所有中國國際商銀中山分行提領26,430,000元，及於
          84年8 月25日提領26,852,000元，計53,282,000元，
          係向其子借貸款項；嗣於86、87年間陸續償還前述借
          款46,127,451元，並無贈與其子資金之事實云云。經
          被告94年7 月1 日以財北國稅法字第0940205823號復
          查決定，准予註銷86年度贈與總額27,221,366元、註
          銷罰鍰6,950,264 元，及註銷87年度贈與總額
          18,906,085 元 、註銷罰鍰3,797,575 元在案。
        (2)原告配偶張根發於84年8月25日由其子張天恩所有中
          國國際商銀中山分行提領48,720,000元，其中
          21,868,000元加計現金4,029,000元暨原告之配偶張
          根發帳戶l,229,000元計27,126,000元，以張天恩名
          義購買美金99萬元，逕匯張天恩國外銀行。又匯往張
          天恩國外銀行之美金99萬元，張天恩於1995年8月27
          日匯出美金99萬元借予原告配偶張根發在BANK OF
          CANTON OF CALlFORNlA帳戶00000-000號。即原告配
          偶張根發於84年8月27日向原告之子張天恩借款
          21,868,000元。另原告配偶張根發於88年5月11日及
          88年3月3日分別向其子張天恩之配偶李青英借用美金
          9萬元、美金90,400元合計180,400元以美金27.40兌
          換約計新台幣4,942,960元。經查以上資金均係原告
          配偶張根發與其子張天恩及其媳婦李青英間資金借貸
          往來，核與本件無關。
      4.原告86年贈與額34,290,666元部分：
        (1)系爭86年1月10日贈與額10,959,466元部分：
          原告主張其於86年1月10日自中國國際商銀中山分行
          提領10,959,466元購買美金398,700元轉存予其子張
          天恩中國國際商銀洛杉磯分行帳戶1項，係原告代配
          偶張根發還款予其子張天恩云云。經查，系爭贈與額
          10,959,466元，經被告以92年11月17日財北國稅法字
          第0920215239號、93年7月6日財北國稅法字第
          0930233751號及93年8月19日財北國稅法字第
          0930240851號函請原告依限補具相關證明文件供核，
          惟逾期仍未能提示，以實其說，空言主張，所訴核不
          足採。揆諸首揭法條規定，財政部訴願決定，此部分
          予以駁回，亦無不妥。
        (2)系爭86年3月19日贈與額23,331,200元部分：
          原告主張其配偶張根發於86年3月19日由配偶中國國
          際商銀中山分行帳戶00000000000號提領23,331,200
          元，另自原告之子張天恩帳戶00000000000號提領970
          萬元，合計33,031,200元，兌換美金120萬元，轉存
          其子張天恩帳戶，此行為均由原告配偶張根發借用原
          告名義處理，並提示中國國際商銀中山分行說明書、
          新台幣存摺類存款取款憑條等資料供核，並非贈與云
          云。經查，原告配偶張根發於86年3月19日自其中國
          國際商銀中山分行帳戶00000000000號提領
          23,331,200元，另自原告之子張天恩同分行帳戶
          00000000000號提領9,700,000元，合計33,031,200元
          ，用原告名義購買美金1,200,000元，先存入原告同
          分行外匯活期存款帳戶00000000000 帳號內，同日再
          轉帳存入其子中國國際商銀國際金融業務分行美金存
          款帳戶602425帳號內，再購買美金定期存款之行為，
          按動產物權所有權之歸屬，以占有為取得之要件，系
          爭資金23,331,200元部分，既由原告配偶張根發提領
          其自有資金，轉存贈與原告美金存款帳戶，而原告再
          將美金存款，同日轉存入其子美金定期存款帳戶，其
          所有權即為其子所有，即發生物權移轉之效力。是本
          件原告以自有美金存款，轉存為受贈人所有之外匯（
          定期）存款，即屬原告贈與行為，其贈與事實足堪認
          定。原告所訴，核不足採。揆諸首揭法條規定，財政
          部訴願決定，此部分予以駁回，亦無不妥。茲原告仍
          執前詞爭執，自難謂為有理由。
      貳、罰鍰部分：
      1.本件原告於86年間，自中國國際商銀中山分行提領資金
        10,959,466元、及原告配偶贈張根發贈與原告資金
        23,331,200元合計34,290,666元，購買美金後，轉帳存
        入其子張天恩銀行帳戶，原告未依遺產及贈與稅法第24
        條規定，於贈與行為發生後30日內辦理贈與稅申報，案
        經財政部賦稅署查獲，通報被告審理違章成立，已如前
        述，被告原核定乃依法核有應納（漏報）稅額
        9,697,079元，並依據前揭法條規定，按核定應納稅額
        處1倍罰鍰為9,697,079元。
      2.原告不服，主張其未曾對其子張天恩贈與，其資金往來
        之來源及運用均非其本人所為，係由原告配偶借用其名
        義處理，請免予處罰等情。申經被告復查決定以，基於
        前項本稅維持之同一事實及理由，按應納稅額處1倍之
        罰鍰計9,697,079元，揆諸首揭法條規定，尚無不合。
        財政部訴願決定，此部分原處分（被告復查決定）予以
        維持，亦無不妥。茲原告仍執前詞爭執，自難謂為有理
        由等語。
    理  由
壹、贈與稅部分：
一、按凡經常居住中華民國境內之中華民國國民，就其在中華民
    國境內或境外之財產為贈與者，應依本法規定，課徵贈與稅
    ；本法稱贈與，指財產所有人以自己之財產無償給與他人，
    經他人允受而生效力之行為；除第20條所規定之贈與外，贈
    與人在一年內贈與他人之財產總值超過贈與稅免稅額時，應
    於超過免稅額之贈與行為發生後30日內，向主管稽徵機關依
    本法規定辦理贈與稅申報。贈與人為經常居住中華民國境內
    之中華民國國民者，向戶籍所在地主管稽徵機關申報；其為
    經常居住中華民國境外之中華民國國民，或非中華民國國民
    ，就其在中華民國境內之財產為贈與者，向中華民國中央政
    府所在地主管稽徵機關申報，行為時遺產及贈與稅法第3條
    第1項、第4條第2項及第24條各定有明文。
二、本件原告於86年間，自中國國際商銀中山分行提領資金
    34,290,666元，購買美金後，轉帳存入其子張天恩銀行帳戶
    ，涉有遺產及贈與稅法第4條第2項規定之贈與情事，且未依
    同法第24條規定，於期限內向被告申報贈與稅，案經財政部
    賦稅署查獲通報被告審理違章成立，初查乃核定原告86年度
    贈與總額34,290,666元，淨額33,290,666元，應補稅額
    9,697,079元，並依同法第44條規定按應納稅額處1倍之罰鍰
    計9,697,079元。原告不服，申請復查，未獲變更，提起訴
    願，亦遭駁回等情，為兩造所不爭，且有上開各該函文、原
    處分、復查決定書及訴願決定書等件影本附原處分及訴願機
    關卷可稽。
三、原告主張其未曾對其子張天恩贈與，其資金往來之來源及運
    用均非其本人所為，係由配偶借用其名義處理；又其配偶與
    子張天恩時有資金借貸，原告及原告配偶張根發86年、87年
    間償還予兒子張天恩共計80,418,117元之差額為325,157元
    ，應屬匯率差額且未超過100萬元之免稅額，而夫妻本為一
    體，配偶之資金往來亦無贈與稅，本件純屬原告配偶與兒子
    間之資金借貸往還，應無贈與可言云云，惟其主張為被告所
    否認。被告則稱原告86年贈與額34,290,666元部分，被告函
    請原告依限補具相關證明文件供核，惟其逾期未能提示資料
    說明；另86年3 月19日贈與額23,331,200元部分，系爭資金
    既由原告配偶張根發提領其自有資金，轉存贈與原告美金存
    款帳戶，而原告再將美金存款同日轉存入其子美金定期存款
    帳戶，其所有權即為其子所有，而發生物權移轉之效力。是
    以本件原告以自有美金存款，轉存為受贈人所有之外匯（定
    期）存款，核屬原告之贈與行為，故其有違章未申報贈與稅
    之情事等語，資為爭議。
四、查原告主張其配偶於83年12月19日由其子張天恩所有中國國
    際商銀中山分行提領26,430,000元，及於84年8 月25日提領
    26,852,000元，計53,282,000元，係向其子借貸款項；其配
    偶嗣於86、87年間陸續償還前述借款46,127,451元部分，被
    告已於94年7 月1 日以財北國稅法字第0940205823 號 復查
    決定，准予註銷86年度贈與總額27,221,366元、註銷罰鍰
    6,950,264 元，及註銷87年度贈與總額18,906,085元、註銷
    罰鍰3,797,575 元在案；此等原告配偶與其子張天恩間資
    金往來之事項，核與本件系爭事實，並無關連。又原告主張
    其配偶於84年8 月25日由其子張天恩所有中國國際商銀中山
    分行提領48,720,000元，其中21,868,000元加計現金
    4,029,000 元暨原告之配偶帳戶l,229,000 元計27,126,000
    元，以張天恩名義購買美金99萬元，逕匯張天恩國外銀行，
    而匯往張天恩國外銀行之美金99萬元，張天恩於1995年8 月
    27日匯出美金99萬元借予原告配偶在BANK OF CANTON OF
    CALlFORNlA帳戶00000-000 號，即原告配偶於84 年8月27日
    向原告之子張天恩借款21,868,000元；另原告配偶88年5 月
    11日及88年3 月3 日分別向其子張天恩之配偶李青英借用美
    金9 萬元、美金90,400元合計180,400 元以美金27.40 兌換
    約計新台幣4,942,960 元云云；惟查，此等資金之流動，係
    原告配偶與其子張天恩及其媳婦李青英間之資金往來，核與
    本件系爭事實，亦無關連。本件所應審究者，乃原告於86年
    1 月10日及86年3 月19日購買美金轉帳存入其子張天恩帳戶
    ，是否涉及贈與而有違章之情事，茲分別說明如下。
五、86年1月10日贈與額10,959,466元部分：
    原告主張其於86年1月10日自中國國際商銀中山分行提領
    10,959,466元購買美金398,700元轉存予其子張天恩中國國
    際商銀洛杉磯分行帳戶，係代其配偶償還前欠其子張天恩之
    借款云云。經查，系爭10,959,466元係原告提領其帳戶資金
    ，購買美金存入其子張天恩之帳戶，涉有贈與等情，有財政
    部90年11月20日台財稅字第0900490594號函，附件稽核報告
    節略及談話紀錄等案關證據、中國國際商銀新臺幣存摺存款
    取款憑條、結購外匯申請書、匯出匯款交易憑證、原告同意
    依法繳清稅款及罰鍰之說明書等資料影本附原處分卷可稽；
    又此部分被告於復查期間曾以92年11月17日財北國稅法字第
    0920215239號、93年7 月6 日財北國稅法字第0930233751號
    及93年8 月19日財北國稅法字第0930240851號函請原告依限
    補具相關證明文件供核，惟原告逾期均未能提出等情，為原
    告所不否認；其事後空言主張上情，又未舉證以實，所訴核
    不足採。
六、86年3月19日贈與額23,331,200元部分：
    原告主張，其配偶張根發於86年3月19日由張根發中國國際
    商銀中山分行帳戶00000000000號提領23,331,200元，另自
    其子張天恩帳戶00000000000 號提領970 萬元，合計
    33,031,200元，兌換美金120萬元，先存入原告中國國際商
    銀外匯存款帳戶，同日再提領轉存入張天恩同行美金定期存
    款帳戶，此行為均由原告配偶借用原告名義處理，並非贈與
    云云，並提出中國國際商銀中山分行說明書、新台幣存摺類
    存款取款憑條等資料為證。經查，原告配偶於86年3月19日
    自其中國國際商銀中山分行帳戶00000000000 號提領
    23,331, 200 元，另自原告之子張天恩同分行帳戶
    00000000000 號提領9,700,000 元，合計33,031,200元，用
    原告名義購買美金1,200,000 元，先存入原告同分行外匯活
    期存款帳戶00000000000 帳號內，同日再轉帳存入其子中國
    國際商銀國際金融業務分行美金存款帳戶602425帳號內，再
    購買美金定期存款等情，有財政部90年11月20 日 台財稅字
    第0900490594號函，附件稽核報告節略及談話紀錄等案關證
    據、中國國際商銀新臺幣存摺存款取款憑條、外匯活期存款
    存入憑條、美金定期存款開戶申請書、原告同意依法繳清稅
    款及罰鍰之說明書等資料影本附原處分卷可稽；而動產物權
    所有權之歸屬，以占有為取得之要件，系爭資金23,331,200
    元部分，既由原告配偶張根發君提領其自有資金，無償轉存
    入原告之美金存款帳戶，該資金已歸原告取得；嗣原告再將
    美金存款，無償轉存入其子之美金定期存款帳戶，其所有權
    即轉為其子所有，發生物權移轉之效力，而生贈與情事。原
    告雖稱該筆資金係原告配偶借用原告名義，用以清償積欠其
    子之借款云云；惟其空言主張，對於其配偶如何約定借用其
    帳戶及清償其子何部分之借款等節，均未舉證以實；原告所
    訴，核不足採。故本件原告以自有美金存款，轉存為受贈人
    所有之外匯（定期）存款，即屬原告贈與行為，應認其涉有
    贈與之情事。
貳、罰鍰部分：
一、按納稅義務人違反第23條或第24條之規定，未依限辦理遺產
    稅或贈與稅申報者，按核定應納稅額加處1倍至2倍之罰鍰；
    其無應納稅額者，處以9百元之罰鍰，行為時遺產及贈與稅
    法第44條定有明文。
二、原告主張本件無贈與行為，相關罰鍰9,697,079 元應與本稅
    一併撤銷；且縱認本件形式上原告與張天恩間成立贈與，惟
    事實發生當時，系爭資金由其配偶張根發處理使用，原告主
    觀上並無逃漏稅之故意過失，故不應受罰云云，惟其主張為
    被告所否認。被告則稱本件原告有未依限申報贈與稅之違章
    行為，被告依法核有應納（漏報）稅額9,697,079 元，並依
    規定按核定應納稅額處1 倍罰鍰，於法並無不合等語，資為
    爭議。
三、經查，本件原告於86年間，自中國國際商銀中山分行提領資
    金34,290,666元，購買美金後，轉帳存入其子張天恩銀行帳
    戶，原告未依遺產及贈與稅法第24條規定，於贈與行為發生
    後30日內辦理贈與稅申報，案經財政部賦稅署查獲，通報被
    告審理違章成立，已如前述。原告將自有資金無償轉存入其
    子之帳戶，即涉有贈與情事；姑不論該無償轉存行為係原告
    本人或由他人代原告所為，原告未於法定期間辦理贈與稅之
    申報，即構成違章行為；所訴其無故意或過失，不應受罰云
    云，並非有據。故本件被告按原告應納稅額9,697,079 元，
    處一倍之罰鍰計9,697,079 元，揆諸前揭規定，並無違誤。
、從而，被告以原告未依行為時遺產及贈與稅法法第24條規定
    ，於期限內向被告申報贈與稅，核定原告86年度贈與總額
    34,290,666元，淨額33,290,666元，應補稅額9,697,079 元
    ，並依同法第44條規定按應納稅額處一倍之罰鍰計
    9,697,079 元，於法並無違誤。復查及訴願決定遞予維持，
    亦無不合。原告徒執前詞，訴請撤銷，為無理由，應予駁回
    。
據上論結，本件原告之訴為無理由，依行政訴訟法第98條第3項
前段，判決如主文。
中    華    民    國    95    年    8    月    15     日
                       第五庭審判長法  官  張瓊文
                                   法  官  王碧芳
                                   法  官  蕭忠仁
上為正本係照原本作成。
如不服本判決，應於送達後20日內，向本院提出上訴狀並表明上
訴理由，如於本判決宣示後送達前提起上訴者，應於判決送達後
20日內補提上訴理由書（須按他造人數附繕本）。
中    華    民    國    95    年     8    月   15     日
                                   書記官  蕭純純


司法院資訊處製作；財團法人民間司法改革基金會備份。
